Minutes et répertoires du notaire Charles DUGUÉ, 29 mars 1559 - 20 septembre 1559 (étude XXXVI)
Archives nationales
- Minutes de Charles DUGUÉ, 29 mars 1559 - 20 septembre 1559; MC/ET/XXXVI/13
  - Minutes. 1559, 29 mars - 20 septembre, 29 mars - 20 septembre 1559; MC/ET/XXXVI/13; registre. Document détérioré.
    - Mainlevée [transaction] par Loys [Louis] Massicault [marchand-et-bourgeois-de-Paris ]d'un arrêt [de saisir] fait à sa requête [le 6 janvier 1559 (n. st.) ]entre les mains de Me Jehan Dupont [Dupoirier], argentier de Monseigr le duc de Longueville, sur les sommes qu'il pouvait devoir à Me Jehan Dumesnil [et Alexandre Dumesnil], en son vivant cornette du vicomte de Baillon, et paiement de 19 l. 14.s. 2 d., 2 août 1559; MC/ET/XXXVI/13
      E. Caron, A travers les minutes des notaires parisiens [étude XXXVI, env. 990 actes], 1559-1577, Paris, 1900, notice n°26 (voir contexte dans le Plan d’orientation général - Notaires de Paris, guides thématiques du Minutier).
      accord; Massicault, Louis; Dupoirier, Jehan; Longueville (duc de); Dumesnil, Alexandre; commerçant
    - Bail [pour 3 ans de le Saint Remy] à ferme par messire Antoine de Vassé, dit Grongnet, chevalier de l'ordre du roi, capitaine de 50 hommes d'arme des ordonnances du roi, de la terre et seigneurie de Bethisy, en la paroisse de [Harbonnières (80) moyennant 80 livres par an ], à Jehan Lefèvre [marchand à Montidier] et Jehanne de Haizecourt, demeurant à Montdidier, engagé, un chacun pour le tout, et la femme renonçant aux droits de Velleyen et authentique 'si qua mulier' 2., 18 août 1559; MC/ET/XXXVI/13
      2. 'Velleyen', senatus-consulte de Silanus et Velleius tutor, par lequel la femme a droit sur les biens de son mari avant tous autres créanciers (Lacurne de Sainte-Palaye, t. X, p. 136; Ducange, 'Velleianum', t. VI, p. 754; Godefroy, 'Authentique, si qua mulier', collat. IX, et XVIII, nouvell. CXXXIV, déclarant nul l'engagement pris par la femme vis-à-vis de son mari; la renonciation à ces privilèges est devenue de style dans tous les, contrats où la femme s'oblige avec son mari).
      E. Caron, A travers les minutes des notaires parisiens [étude XXXVI, env. 990 actes], 1559-1577, Paris, 1900, notice n°27 (voir contexte dans le Plan d’orientation général - Notaires de Paris, guides thématiques du Minutier).
      bail; Vassé dit Grongnet, Antoine de seigneurie de Bethisy; Lefèvre, Jehan; Haizecourt, Jehanne de; officier (armée); commerçant
    - Vente par honorable et puissant seigneur messire Antoine de Grantmont, chevalier, et gentilhomme ordinaire de la maison du roi, à Jehan de Casamajor, écuyer, demeurant au pays et [demeurant en la ] vicomté de Soulle 1, étant du ressort du parlement de Bordeaux, de la terre et seigneurie de Helay [Helayby], assise en la vicomté de Soulle, qui appartient aud. sr. de Grantmont, moyennant 1,500 l. t., 9 septembre 1559; MC/ET/XXXVI/13
      E. Caron, A travers les minutes des notaires parisiens [étude XXXVI, env. 990 actes], 1559-1577, Paris, 1900, notice n°28 (voir contexte dans le Plan d’orientation général - Notaires de Paris, guides thématiques du Minutier).
      acte de vente; Grantmont, Antoine de; Casamajor, Jehan de